臺灣新竹地方法院刑事判決
109年度訴字第772號
公  訴  人  臺灣新竹地方檢察署檢察官
被      告  藍宇祥


上列被告因違反水土保持法案件，經檢察官提起公訴（108年度
偵字第8023號），因被告於準備程序進行中，就被訴事實為有罪
之陳述，經本院告知簡式審判程序意旨，並聽取當事人之意見後
，裁定由受命法官獨任依簡式審判程序審理，判決如下：
    主      文
藍宇祥犯水土保持法第三十三條第三項前段之違反水土保持規定
致生毀損水土保持之處理與維護設施罪，處有期徒刑捌月。
    事實及理由
一、藍宇祥於民國105年7月1日起至107年7月1日止為址設新竹市
    ○○區○○路000巷00○0號1樓鑫磊水泥製品股份有限公司（下稱
    鑫磊公司)負責人，自民國105年7月起，以鑫磊公司名義承
    租新竹市○○段00號、37之1號、38號、39號、42號、43之4號
    、43之5號、45號等地號土地，供鑫磊公司使用，為水土保
    持義務人。藍宇祥明知上開土地屬山坡地保育區，其中青山
    段37、37之1、38、39地號土地原為蔡光輝所經營之泰欣營
    造股份有限公司經營預拌混凝土事業，設有排水溝等水土保
    持設施，其堆積土石應事先擬具水土保持計畫，詎其未擬具
    水土保持計畫送主管機關核定，基於違反水土保持法之犯意
    ，自105年7月間起至106年5、6月間止，逕自在上開地號土
    地上堆置土方，致土方堵塞原有排水設備，不堪使用，而毀
    損原有之水土保持處理與維護設施。
二、本案證據，均引用附件檢察官起訴書之記載。另補充證據被
    告藍宇祥於本院準備程序時之自白。
三、論罪科刑：
　㈠被告為本案水土保持義務人，未事先擬具水土保持計畫送請
    主管機關核定，擅自從事本案土地開發，堆置土方，毀損水
    土保持之處理與維護設施，核其所為，係犯水土保持法第33
    條第3 項前段之違反水土保持規定致生毀損水土保持之處理
    與維護設施罪。
　㈡被告自105年7月間起至106年5、6月間止，在本案土地上為開
    挖整地、堆置土方等行為，係於密接時間、同一地點為之，
    且持續侵害同一法益，各行為之獨立性極為薄弱，依一般社
    會健全觀念難以強行區隔，在刑法評價上以視為數個舉動之
    接續施行，合為包括之一行為予以評價，較為合理，應屬接
    續犯而論以一罪。
　㈢爰以行為人之責任為基礎，審酌被告欠缺經營本案相關事業
    之智識經驗，未擬具水土保持計畫送主管機關核定即開始營
    運鑫磊公司，進貨之土方又任意堆置在本案土地上，導致水
    保設備遭到毀損而喪失排水功能之結果，所為實無足取，本
    當從重量刑。惟念及被告於本院訊問時坦承犯行，知悉己身
    所為非是，並表達悔悟之意，且所幸本案未因被告之犯行導
    致其他國家、社會法益受害之結果，亦未波及人民之生命、
    身體或財產，雖被告未能將本案土地恢復原狀，惟此係因被
    告經營公司不善已退出經營，其目前從事粗工，經濟狀況不
    佳，對外又負債累累而無能為力所致，兼衡被告違法之期間
    、被告之生活狀況、智識程度、素行等一切情狀，量處如主
    文所示之刑。本院對被告遭遇雖感同情但僅能依據法律審判
    ，並考量上開各情後，在權限範圍內對被告從輕量刑，希冀
    被告早日假釋出獄，回歸正常生活。
據上論斷，應依刑事訴訟法第273 條之1 第1 項、第299 條第1 
項前段、第310 條之2 、第454 條第2 項，判決如主文。
本案經檢察官張凱絜提起公訴，檢察官高上茹到庭執行職務。
中　　華　　民　　國　　110 　年　　2 　　月　　3 　　日
                    刑事第四庭  法　官　楊祐庭
以上正本證明與原本無異。
如不服本判決應於收受本判決後20日內向本院提出上訴書狀，上
訴書狀應敘述具體理由。上訴書狀未敘述上訴理由者，應於上訴
期間屆滿後20日內補提理由書狀於本院(均須按他造當事人之人
數附繕本 )「切勿逕送上級法院」。 
中　　華　　民　　國　　110 　年　　2 　　月　　3 　　日
                                書記官  陳紀語
附錄本案論罪科刑法條：
水土保持法第33條：
有下列情形之一者，處新台幣六萬元以上三十萬元以下罰鍰：
一、違反第八條第一項規定未依水土保持技術規範實施水土保持
    之處理與維護，或違反第二十二條第一項，未在規定期限內
    改正或實施仍不合水土保持技術規範者。
二、違反第十二條至第十四條規定之一，未先擬具水土保持計畫
    或未依核定計畫實施水土保持之處理與維護者，或違反第二
    十三條規定，未在規定期限內改正或實施仍不合水土保持技
    術規範者。
前項各款情形之一，經繼續限期改正而不改正者或實施仍不合水
土保持技術規範者，按次分別處罰，至改正為止，並令其停工，
得沒入其設施及所使用之機具，強制拆除及清除其工作物，所需
費用，由經營人、使用人或所有人負擔。
第一項第二款情形，致生水土流失或毀損水土保持之處理與維護
設施者，處六月以上五年以下有期徒刑，得併科新臺幣六十萬元
以下罰金；因而致人於死者，處三年以上十年以下有期徒刑，得
併科新臺幣八十萬元以下罰金；致重傷者，處一年以上七年以下
有期徒刑，得併科新臺幣六十萬元以下罰金。
附件：
臺灣新竹地方檢察署檢察官起訴書　
                                     108年度偵字第8023號
　　被　　　告　藍宇祥　男　42歲（民國00年0月00日生）
　　　　　　　　　　　　住○○市○○區○○路000巷0號4樓
　　　　　　　　　　　　國民身分證統一編號：Z000000000號
上列被告因違反水土保持法案件，已經偵查終結，認應該提起公
訴，茲將犯罪事實及證據並所犯法條分敘如下：
　　　　犯罪事實
一、藍宇祥為鑫磊水泥製品股份有限公司(址設新竹市○○區○○路0
    00巷00○0號1樓，下稱鑫磊公司)負責人，自民國105年7月起
    ，以鑫磊公司名義承租新竹市○○段00號、37-1號、38號、39
    號、42號、43-4號、43-5號、45號等地號土地，供鑫磊公司
    使用，為水土保持義務人。藍宇祥明知上開土地屬山坡地保
    育區，其中青山段37、37-1、38、39地號土地原為蔡光輝所
    經營之泰欣營造股份有限公司經營預拌混凝土事業，設有排
    水溝等水土保持設施，其堆積土石應事先擬具水土保持計畫
    ，詎其未擬具水土保持計畫送新竹市政府核定，基於違反水
    土保持法之犯意，自105年7月間起，逕自在上開地號土地上
    堆置土方，致土方堵塞原有排水設備，不堪使用，而毀損原
    有之水土保持處理與維護設施。
二、案經法務部調查局新竹市調查站報告偵辦。
　　　　證據並所犯法條
一、證據清單:
編號 證據方法 待證事實 1 被告藍宇祥調詢、偵查中供述 被告藍宇祥於105年至107年6月30日擔任鑫磊公司負責人，其向新竹市青山段地主承租土地堆置土方，惟辯稱承租土地時排水溝已阻塞。 2 證人蔡光輝偵查中結證 泰欣營造有份有限公司於99年間向新竹市政府提出水保計劃，施作排水溝，105年間將青山段土地出租給鑫磊公司，出租時排水溝功能正常，之後發現鑫磊公司堆置土方填滿消能池影響排水，於106年1月6日曾發函要求鑫磊公司清理。 3 證人蔡志強調詢中證述、偵查中結證  證人蔡志強為新竹市○○段00地號土地所有權人，該地號於105年間出租給鑫磊公司，107年間現場排水溝遭堆置廢土阻塞喪失排水功能。青山段土地上原有向新竹市政府申請之排水設備。土地出租前排水溝能夠排水。 4 證人蔡志皇調詢中證述、偵查中結證 證人蔡志皇為新竹市○○段00地號土地所有權人，該地號於105年間出租給鑫磊公司，107年間現場排水溝遭堆置廢土阻塞喪失排水功能。青山段土地上原有向新竹市政府申請之排水設備。土地出租前排水溝能夠排水。 5 證人鄭萬文調詢中證述、偵查中結證 證人鄭萬文為新竹市○○段00○0000地號土地所有權人，該地號出租給鑫磊公司，鑫磊公司於承租期間有堆置土方之情形。 6 證人鄭宇辰調詢中證述、偵查中結證 證人鄭宇辰為新竹市○○段0000地號土地所有權人。 7 證人陳賢育警詢中證述 新竹市○○段00號、37-1號、38號、39號、42號、43-4號、43-5號、45號等地號土地有堆置土石情形，目視長約140公尺、寬約50公尺。 8 土地、地上物、機器租賃契約書 鑫磊公司向證人蔡光輝、蔡志強、蔡志皇租賃青山段土地、地上物、機器。 9 鑫磊公司登記資料查詢 被告藍宇祥為鑫磊公司負責人 10 新竹市○○段00號、37-1號、38號、39號、42號、43-4號、43-5號、45號等地號土地登記謄本 各該地號土地所有權人。 11 泰欣營造有份有限公司106年1月6日函 證人蔡光輝發現鑫磊公司堆置土方填滿消能池影響排水，於106年1月6日以泰欣營造有份有限公司名義發函要求鑫磊公司清理。 12 新竹市政府109年2月27日府產生字第1090033838號函及所附資料 新竹市○○段00○0000○00○00地號土地業經新竹市政府於99年7月28日以府產生字第09900080492號函核定水土保持計畫在案，開發目的為砂石碎解洗選、土石堆置及預拌混凝土場。 13 新竹市違規使用山坡地案件現場會勘紀錄(107年12月25日)、新竹市○○段00號、37-1號、38號、39號、42號、43-4號、43-5號、45號等8筆土地致生水土流失勘查紀綠及現場照片 現場水保設施部分已被堆積土石阻礙通水斷面，而無法確實發揮功能，涉及毀損水土保持之處理與維護設施。 14 105年、107年土地空照圖 竹市○○段0000號、43-5號、45號等地號土地裸露面積明顯增加。 
二、核被告藍宇祥所為，係犯水土保持法第33條第3項前段違反
    水土保持規定致生毀損水土保持之處理與維護設施罪嫌，請
    依法論處。
三、依刑事訴訟法第251條第1項提起公訴。
　  此　致
臺灣新竹地方法院
中　　華　　民　　國　 109　  年　  8　   月　　18    日
                          　　檢　察　官　張凱絜　　
本件正本證明與原本無異　
中　　華　　民　　國　 109　　年　　9   　月　　 1　　日
　　　　　　　　　　　　　　　書　記　官  許戎豪